臺灣基隆地方法院民事裁定  
111年度聲字第41號
聲  請  人  詹林阿碧

訴訟代理人  范晉魁律師
相  對  人  賴順鵬  
上列當事人間債務人異議之訴，聲請人聲請停止執行事件，本院
裁定如下：
    主  文
聲請人以現金新臺幣壹佰壹拾伍萬貳仟元供擔保後，本院一百一
十一年度司執字第一六○七八號清償票款強制執行事件（包含囑
託臺灣士林地方法院一百一十一年度司執助字第五三三七號強制
執行案件）之強制執行程序，於本院一百一十一年度訴字第五○
二號確認本票債權不存在等事件判決確定、和解或撤回起訴前應
予停止。
    理  由
一、按發票人主張本票債權不存在而提起確認之訴不合於第一項
    之規定者，法院依發票人聲請，得許其提供相當並確實之擔
    保，停止強制執行，非訟事件法第195條第3項定有明文。又
    按法院定擔保金額而准許停止強制執行之裁定者，該項擔保
    係備供債權人因停止執行所受損害之賠償，其數額應依標的
    物停止執行後，債權人未能即時受償或利用該標的物所受之
    損害額，或其因另供擔保強制執行所受之損害額定之，非以
    標的物之價值或其債權額為依據（最高法院86年度台抗字第
    442號裁定意旨參照）。
二、本件聲請人以其向本院提起確認本票債權不存在之訴(即本
    院111年度訴字第502號案件，聲請誤為債務人異議之訴)為
    由，聲請裁定停止本院111年度司執字第16078號清償票款強
    制執行事件(包含囑託臺灣士林地方法院111年度司執助字第
    5337號強制執行案件，下合稱系爭執行事件)之執行程序，
    經本院依職權調閱系爭執行事件卷宗及111年度訴字第502號
    卷宗審閱後，認聲請人之聲請尚無不可，應予准許。
三、次按法院依強制執行法第18條第2項定擔保金額而准許停止
    強制執行之裁定者，該項擔保係備供債權人因停止執行所受
    損害之賠償，其數額應依標的物停止執行後，債權人未能即
    時受償或利用該標的物所受之損害額，或其因另供擔保強制
    執行所受之損害額定之，非以標的物之價值或其債權額為依
    據（最高法院91年度台抗字第429號裁定意旨參照）。上開
    說明，於法院依非訟事件第195條第3項定擔保金額而准許停
    止強制執行裁定之情形，亦應為相同之解釋。查相對人執系
    爭本票裁定聲請強制執行，其執行之債權金額為1,600,000
    元及自109年10月1日起至清償日止，按週年利率20%計算之
    利息，而因聲請人聲請停止執行，相對人之債權得受償之時
    間，必然延後，故相對人因停止執行所蒙受之損害，應為停
    止執行期間遲延受償之利息損害。另聲請人所提確認本票債
    權不存在之訴，應適用通常訴訟程序，且得上訴第三審，依
    司法院訂定之各級法院辦案期限實施要點，民事通常程序第
    一審之審判期限為1年4月，第二審之審判期限為2年及第三
    審之審判期限為1年，加上裁判送達、上訴、分案等期間，
    推估本件停止執行之期間約需4年6月，則據此推估相對人因
    此無法即時獲得滿足之利息損失為1,152,000元【計算式：1
    ,600,000元×16%×4.5年＝1,152,000元】，爰酌定聲請人應供
    擔保之金額如主文所示。
四、依非訟事件法第195條第3項，裁定如主文。
中　　華　　民　　國　　111 　年　　11　　月　　8 　　日
                  民事庭法  官  周裕暐
以上正本係照原本作成。
如對本裁定抗告須於裁定送達後10日內向本院提出抗告狀，並繳
納抗告費新臺幣1,000元。
中　　華　　民　　國　　111 　年　　11　　月　　8 　　日
                        書記官  謝佩芸